臺灣臺北地方法院簡易民事判決
110年度北簡字第1359號
原      告  良京實業股份有限公司

法定代理人  平川秀一郎

訴訟代理人  張思婷  
被      告  甄明珠  

上列當事人間請求給付簽帳卡消費款等事件，本院於民國一百一
十年二月二十四日言詞辯論終結，判決如下︰
    主    文
被告應給付原告新臺幣伍萬肆仟伍佰伍拾捌元，及其中新臺幣肆
萬陸仟柒佰貳拾參元部分，自民國九十五年十月二十五日起至清
償日止，按年息百分之十二點九四計算之利息，並自民國九十五
年十月二十五日起至清償日止，按上開利率百分之二十計算之違
約金。
被告應給付原告新臺幣貳拾貳萬壹仟壹佰貳拾元，及其中新臺幣
壹拾玖萬陸仟伍佰貳拾玖元部分，自民國九十五年四月七日起至
民國一百零四年八月三十一日止，按年息百分之二十計算之利息
，另自民國一百零四年九月一日起至清償日止，按年息百分之十
五計算之利息。
訴訟費用新臺幣貳仟玖佰捌拾元由被告負擔。
本判決得假執行。
    事    實
甲、原告方面：
一、聲明：如主文第一、二項所示。
二、陳述略稱：
  ㈠緣被告甄明珠前向慶豐商業銀行股份有限公司（下稱慶豐銀
    行）申請個人信用貸款，借款額度為十五萬元，利率前三個
    月按年息百分之七點七五固定計息，期滿後按放款基準利率
    加年息百分四點五四（8.4％＋4.54％＝12.94％）計付利息，未
    按期攤還本息時，逾期未超過六個月內者，按上開利率百分
    之十，超過六個月者，就超過部分，按上開利率百分之二十
    計算之違約金，如有任何一期未如期清償時，視為全部到期
    。
　㈡被告另向渣打國際商業銀行股份有限公司（下稱渣打銀行）
    申辦信用卡並簽訂使用契約且申請餘額代償服務，被告得持
    用核發之信用卡於特約商店記帳消費，於當期繳款截止日前
    清償金額，若選擇以循環信用方式繳款，應於當期繳款截止
    日前繳付最低付款額，並依年利率百分之二十計付循環信用
    利息，另若申請餘額代償服務並獲核准時，銀行得於核准後
    以動支持卡人信用額度方式代償持卡人指定之款項，且得將
    代償之金額計循環信用本金，按循環信用利息規定計付利息
    ，倘持卡人未於當期繳款期限前繳付最低付款額或遲誤繳款
    期限者，除循環信用利息外，另須取三期分別為新臺幣（下
    同）三百元、四百元、五百元之違約金。
　㈢詎被告至民國九十五年十月二十四日、九十五年四月六日止
    ，尚積欠慶豐銀行借款本金四萬六千七百二十三元及利息、
    違約金；渣打銀行信用卡欠款本金十九萬六千五百二十九元
    及利息。慶豐銀行已將前揭借款債權讓與訴外人慶銀資產管
    理股份有限公司（下稱慶銀公司），慶銀公司再於九十八年
    三月三十一日將債權轉讓原告，並通知被告，被告已積欠五
    萬四千五百五十八元，及其中本金四萬六千七百二十三元部
    分自九十五年十月二十五日起至清償日止，按年息百分之十
    二點九四計算之利息，並自九十五年十月二十五日起至清償
    日止，按上開利率百分之二十計算之違約金。渣打銀行於九
    十九年十二月一日將其對被告之信用卡債權讓與原告並依法
    公告，被告積欠二十二萬一千一百二十元，及其中本金十九
    萬六千五百二十九元部分自九十五年四月七日起至一百零四
    年八月三十一日止，按年息百分之二十計算之利息，另自一
    百零四年九月一日起至清償日止，按年息百分之十五計算之
    利息未清償，原告屢經催討無果，爰以本件起訴狀繕本送達
    再度作為債權讓與通知，並依消費借貸及債權讓與之法律關
    係提起本件訴訟。　　
三、證據：提出慶豐銀行貸款契約影本一件、慶豐銀行交易明細
    查詢影本一件、慶豐銀行放款基準利率歷次調整明細表一件
    、債權本金餘額明細表一件、渣打信用卡申請書影本一件、
    帳單影本一件、渣打信用卡合約書影本一件、金管銀票字第
    10040000140號令影本一件、債權讓與證明書影本三件、債
    權資料明細表影本一件、存證信函影本一件、報紙公告影本
    一件及被告戶籍謄本一件為證。
乙、被告方面：被告未於言詞辯論期日到場，亦未提出書狀作何
    聲明或陳述。
    理    由
一、程序方面：
  ㈠依原告所提慶豐銀行貸款契約第十六條、渣打信用卡合約書
    第三十一條之約定，兩造合意以臺灣臺北地方法院為第一審
    管轄法院，故本院對本事件具有管轄權。
  ㈡按訴狀送達後，原告不得將原訴變更或追加他訴，但擴張或
    減縮應受判決事項之聲明者，不在此限，民事訴訟法第二百
    五十五條第一項第三款定有明文；前揭規定於簡易程序適用
    之（民事訴訟法第四百三十六條第二項參照）。經查，原告
    聲明第二項原請求被告應給付二十二萬一千一百二十元，及
    其中十九萬六千五百二十九元自九十五年四月七日起至一百
    零四年八月三十一日止，按年息百分之二十計算之利息，另
    自一百零四年九月一日起至清償日止，按年息百分之十五計
    算之利息，暨違約金一千二百元。嗣於一百一十年二月二十
    四日言詞辯論程序中就末段違約金減縮不請求，參酌前揭規
    定，程序並無不合，應予准許。
　㈢本件被告經合法通知未於言詞辯論期日到場，核無民事訴訟 
    法第三百八十六條所列各款情形，應依職權由原告一造辯論
     而為判決。
二、原告主張之事實，已據其提出慶豐銀行貸款契約影本一件、
    慶豐銀行交易明細查詢影本一件、慶豐銀行放款基準利率歷
    次調整明細表一件、債權本金餘額明細表一件、渣打信用卡
    申請書影本一件、帳單影本一件、渣打信用卡合約書影本一
    件、金管銀票字第10040000140號令影本一件、債權讓與證
    明書影本三件、債權資料明細表影本一件、存證信函影本一
    件、報紙公告影本一件及被告戶籍謄本一件為證，經核對相
    關證物原本無訛，被告未到庭爭執，亦未提出書狀做任何聲
    明或陳述，堪認原告主張為真實。
三、從而，原告本於消費借貸及債權讓與之法律關係，請求被告
    給付五萬四千五百五十八元、二十二萬一千一百二十元及如
    主文第一、二項所示之利息、違約金，為有理由，應予准許
    。
四、本件係就民事訴訟法第四百二十七條第一項訴訟適用簡易程
    序所為被告敗訴之判決，依同法第三百八十九條第一項第三
    款規定，應依職權宣告假執行。
五、本件訴訟費用額，依後附計算書確定如主文所示金額。
六、據上論結，原告之訴為有理由，依民事訴訟法第四百三十三
    條之三、第七十八條，判決如主文。 
中　　華　　民　　國　　110 　年　　3 　　月　　4 　　日
                              臺北簡易庭
                              法      官  文衍正
以上正本係照原本作成。
如對本判決不服，須於判決送達後二十日內向本庭（臺北市重慶
南路一段一百二十六巷一號）提出上訴狀。（須按他造當事人之
人數附繕本）。如委任律師提起上訴者，應一併繳納上訴審裁判
費。
中　　華　　民　　國　　110 　年　　3 　　月　　4 　　日
                              書  記  官  高秋芬
訴訟費用計算書：
項        目             金  額（新臺幣）        備  註 
第一審裁判費　　           2,980元
合　　　　計　　     　    2,980元